【裁判字號】    98,訴,338
【裁判日期】    980824
【裁判案由】    毒品危害防制條例
【裁判全文】
臺灣宜蘭地方法院刑事判決               98年度訴字第338號
公  訴  人  臺灣宜蘭地方法院檢察署檢察官
被      告  甲○○
                    （現另案於臺灣宜蘭監獄執行中）
上列被告因毒品危害防制條例案件，經檢察官提起公訴（98年度
毒偵字第384號），被告於本院準備程序中就被訴事實為有罪之
陳述，經告以簡式審判程序之旨，並聽取當事人意見後，經本院
合議庭裁定由受命法官獨任行簡式審判程序，判決如下：
    主  文
甲○○施用第一級毒品，累犯，處有期徒刑拾壹月。
    事  實
一、甲○○前因施用毒品案件，經依臺灣花蓮地方法院裁定送觀
    察、勒戒後，認無繼續施用毒品之傾向，於民國89年3月1日
    執行完畢釋放，並由臺灣花蓮地方法院檢察署檢察官於同日
    以89年度毒偵字第218號為不起訴處分確定。復因施用毒品
    案件，經送觀察、勒戒後，認有繼續施用毒品之傾向，經送
    強制戒治，並由臺灣花蓮地方法院檢察署檢察官以90年度毒
    偵緝字第133號聲請簡易判決處刑，經臺灣花蓮地方法院於
    90年11月27日以90年度花簡字第336號判處有期徒刑六月確
    定，於92年1月27日執行完畢。又於93年間因施用毒品案件
    ，經臺灣花蓮地方法院於93年7月26日以93年度訴字第93號
    判決判處有期徒刑十月、八月，應執行有期徒刑一年五月確
    定。另因施用毒品、竊盜等案件，先後經臺灣花蓮地方法院
    於94年10月14日以94年度訴緝字第19號判決判處有期徒刑八
    月、四月確定；於94年11月7日以94年度花易字第34號判決
    判處有期徒刑九月確定，並經同院先以95年度聲字第2號裁
    定上開三罪應執行有期徒刑一年七月，再以96年度聲減字第
    41號裁定減刑後應執行有期徒刑九月十五日確定。經接續執
    行上開二應執行之刑後，甫於96年9月3日縮刑期滿執行完畢
    。又因施用毒品案件，經本院於98年1月5日以97年度訴字第
    609號判決判處有期徒刑十月確定，現在監執行中。詎仍不
    知悛悔，明知海洛因、甲基安非他命為毒品危害防制條例第
    二條第二項第一、二款所列之第一、二級毒品，不得擅自施
    用，竟仍於前揭強制戒治執行完畢釋放後，並經判處罪刑確
    定，五年內，復基於施用第一、二級毒品海洛因及甲基安非
    他命之犯意，於98年3月9日晚間某時（起訴書記載3月10日
    11時20分許往前回溯24小時內某時），在花蓮縣新城鄉○○
    村○○○街52巷1號住處內以將海洛因及甲基安非他命摻入
    香菸內點火吸食煙霧之方式混合施用海洛因及甲基安非他命
    一次。嗣於98年3月10日因毒品等案通緝為警於花蓮縣新城
    鄉○○村○○○街52巷1號查獲，經警徵得其同意後採集其
    尿液送驗結果呈海洛因代謝物鴉片類嗎啡及安非他命類甲基
    安非他命陽性反應，始查知上情。
二、案經花蓮縣警察局新城分局報由臺灣花蓮地方法院檢察署檢
    察官呈請臺灣高等法院檢察署檢察長令轉臺灣宜蘭地方法院
    檢察署檢察官偵查起訴，被告於本院準備程序中就被訴事實
    為有罪之陳述，經本院合議庭裁定由受命法官獨任行簡式審
    判程序。
    理  由
壹、證據能力部分：
    本件被告甲○○對於公訴人所提之證據資料及以下本院作為
    判斷依據之各項證據資料，均同意或不爭執其證據能力，本
    院審酌該等言詞供述及書面作成時之情況認為適當，均無不
    宜作為證據之情事，依刑事訴訟法第一百五十九條之五規定
    ，均得作為證據。
貳、認定被告犯罪所憑證據及論罪科刑部分：
一、前揭事實，業據被告甲○○於警詢、檢察事務官詢問時及本
    院審理中坦承不諱，而被告於98年3月10日上午11時20分許
    經警採取其尿液送請慈濟大學濫用藥物檢驗中心檢驗結果，
    確呈海洛因之代謝物鴉片類嗎啡及安非他命類甲基安非他命
    之陽性反應，此有慈濟大學濫用藥物檢驗中心98年3月18日
    慈大藥字第98031811號函暨檢驗總表、偵辦毒品案件涉嫌人
    尿液檢體採集送驗記錄表第1聯、第2聯各1份附卷可稽（見
    警詢卷第5-8頁），足認被告任意性自白核與事實相符。又
    被告前因施用毒品案件，經依臺灣花蓮地方法院裁定送觀察
    、勒戒後，認無繼續施用毒品之傾向，於89年3月1日釋放，
    並由臺灣花蓮地方法院檢察署檢察官於同日以89年度毒偵字
    第218號為不起訴處分；復因施用毒品案件，經送觀察、勒
    戒後，認有繼續施用毒品之傾向，經送強制戒治，並由臺灣
    花蓮地方法院檢察署檢察官以90年度毒偵緝字第133號聲請
    簡易判決處刑，經臺灣花蓮地方法院以90年度花簡字第336
    號判處有期徒刑六月確定；又於93年間因施用毒品案件，經
    臺灣花蓮地方法院於93年7月26日以93年度訴字第93號判決
    判處有期徒刑十月、八月，應執行有期徒刑一年五月確定。
    另因施用毒品案件，經臺灣花蓮地方法院於94年10月14日以
    94年度訴緝字第19號判決判處有期徒刑八月、四月確定；再
    因施用毒品案件，經臺灣花蓮地方法院以97年度訴字第609
    號判決判處應執行有期徒刑十月確定；有前開案件不起訴處
    分書、聲請簡易判決處刑書、起訴書、判決書、法務部全國
    檢察官線上查詢刑案人犯在監所最新資料報表、臺灣高等法
    院被告前案紀錄表各1份附卷可按，則被告於強制戒治執行
    完畢釋放後，五年內再犯施用毒品罪，並經判處罪刑確定，
    復再犯本案施用海洛因、甲基安非他命之犯行，事證已臻明
    確，犯行洵堪認定，應予依法論科。
二、查海洛因、甲基安非他命為毒品危害防制條例第二條第二項
    第一、二款所規定之第一、二級毒品，不得擅自施用，且因
    施用毒品而執行觀察勒戒或強制戒治完畢釋放後，倘於五年
    內已再犯施用毒品，經依法追訴處罰，縱其第三次（或第三
    次以上）再度施用毒品之時間，在初犯經觀察勒戒或強制戒
    治執行完畢釋放五年以後，仍應依毒品危害防制條例第十條
    之規定處罰（參見最高法院95年度第7次刑事庭會議決議）
    。故核被告施用海洛因及甲基安非他命之行為，係犯毒品危
    害防制條例第十條第一項之施用第一級毒品海洛因罪及同條
    第二項之施用第二級毒品安非他命罪。其施用行為前後持有
    第一、二級毒品海洛因及甲基安非他命之行為，為施用毒品
    之當然結果，屬吸收關係，不另論罪。被告以一施用行為，
    同時施用第一級毒品海洛因及第二級毒品甲基安非他命，觸
    犯構成要件不同之罪名，為想像競合犯，應依刑法第五十五
    條從一重之施用第一級毒品罪論處。查被告有如事實欄所載
    之犯罪科刑及執行紀錄，有臺灣高等法院被告前案紀錄表在
    卷可憑，其於受有期徒刑之執行完畢後，五年內故意再犯法
    定刑為有期徒刑以上之本罪，為累犯，應依刑法第四十七條
    第一項規定加重其刑。爰審酌被告之素行、智識程度；犯罪
    之動機、目的、手段；前已因施用毒品之犯行，經執行觀察
    勒戒、強制戒治完畢，且多次遭判刑確定，仍不知悔改，復
    繼續沾染毒品，其施用毒品行為對於自身及社會所造成之危
    害程度非輕；施用第一、二級毒品之犯罪態樣；暨其犯後坦
    承犯行等一切情狀，量處如主文所示之刑。至被告施用毒品
    所使用之香煙，於施用完畢後已丟棄，現滅失不存在，業經
    被告供明在卷（見本院卷第35頁），爰不宣告沒收，併此敘
    明。
據上論斷，應依刑事訴訟法第二百七十三條之一第一項、第二百
九十九條第一項前段，毒品危害防制條例第十條第一項、第二項
，刑法第十一條前段、第五十五條、第四十七條第一項，判決如
主文。
本案經檢察官劉憲英到庭執行職務
中    華    民    國    98    年    8     月    24    日
                  刑事第三庭法  官  林惠玲
以上正本證明與原本無異。
如不服本判決應於收受本判決後10日內向本院提出上訴書狀，並
應敘述具體理由。若未敘述理由者，應於上訴期間屆滿後20日內
向本院補提理由書狀 (均須按他造當事人之人數附繕本)。
                            書記官  詹玉惠
中    華    民    國    98    年    8    月     24    日
【附錄本案論罪科刑法條】
毒品危害防制條例第十條：
施用第一級毒品者，處六月以上五年以下有期徒刑。
施用第二級毒品者，處三年以下有期徒刑。


司法院資訊處製作；財團法人民間司法改革基金會備份。
